臺灣新北地方法院刑事判決
110年度易字第655號
公  訴  人  臺灣新北地方檢察署檢察官
被      告  郭建權


上列被告因竊盜案件，經檢察官提起公訴（110年度偵字第13231
號），本院判決如下：
    主  文
丙○○犯竊盜罪，處拘役伍拾日，如易科罰金，以新臺幣壹仟元折
算壹日。
    事  實
一、丙○○意圖為自己不法之所有，基於竊盜犯意，於民國110年3
    月9日下午4時10分許，在新北市○○區○○路0段000號好市多股
    份有限公司中和分公司之賣場內【下稱好市多中和店】，徒
    手竊取Reebok品牌鞋子1雙（下稱本案鞋子，價值新臺幣《下
    同》1,899元），並將本案鞋子連同鞋盒放在手推車上，再將
    手伸進鞋盒內扯吊牌，因其行跡可疑為好市多中和店員工乙○○所察覺，而一路跟隨觀察，丙○○則繼續在賣場內挑選其他
    商品，後於同日下午5時7分許，逛至鞋區時，將自己原本所
    穿之鞋子（下稱自己鞋子）脫下，將本案鞋子穿在腳上，並
    將自己鞋子放入其所攜帶之保冰袋內，旋於同日下午5時9分
    許，前往結帳其他商品，而未結帳本案鞋子，即自該賣場結
    帳櫃台離開，乙○○遂通報主管戊○○在結帳櫃台外將丙○○攔下
    ，因而當場查獲，並扣得本案鞋子（已發還好市多中和店）
    。
二、案經新北市政府警察局中和分局報告臺灣新北地方檢察署檢
    察官偵查起訴。
    理  由
壹、證據能力部分：
　　按被告以外之人於審判外之陳述，雖不符刑事訴訟法第159
    條之1至第159條之4之規定，而經當事人於審判程序同意作
    為證據，法院審酌該言詞陳述或書面陳述作成時之情況，認
    為適當者，亦得為證據。當事人、代理人或辯護人於法院調
    查證據時，知有第159條第1項不得為證據之情形，而未於言
    詞辯論終結前聲明異議者，視為有前項之同意，刑事訴訟法
    第159條之5定有明文。查本判決所引用具傳聞性質之各項證
    據資料，經本院於審判期日依法踐行調查證據程序，檢察官
    、被告丙○○就上開證據之證據能力均未爭執，於言詞辯論終
    結前亦未聲明異議，本院審酌上開證據作成時之情狀，並無
    違法或不當等情形，且與本案相關之待證事實具有關聯性，
    認為以之作為本案之證據亦屬適當，爰依前揭規定，認均應
    有證據能力。
貳、實體部分
一、認定犯罪事實所憑之證據及理由：
　　訊據被告固坦承於上開時間，在好市多中和店內將本案鞋子
    穿在腳上，並將自己鞋子放入其所攜帶之保冰袋內後，僅結
    帳其他商品，而未結帳本案鞋子，即自該賣場結帳櫃台離開
    等節，惟矢口否認有何竊盜犯行，辯稱：我只是想試穿本案
    鞋子，但當天精神狀況不好，所以結帳時忘記自己穿著本案
    鞋子而沒有結帳，不是想要竊取鞋子等語。經查：
㈠、被告於110年3月9日下午4時10分許，在好市多中和店內，將
    本案鞋子連同鞋盒放在手推車上，後逛至鞋區時，將自己鞋
    子脫下，將本案鞋子穿在腳上，並將自己鞋子放入其所攜帶
    之保冰袋內，嗣被告僅結帳其他商品，而未結帳本案鞋子，
    即自該賣場結帳櫃台離開等節，業據證人即好市多中和店員
    工甲○○於警詢及本院審理中、現場證人乙○○、戊○○於本院審
    理中均證述明確（偵卷第37至39頁，本院卷第55至59、121
    至147頁），並有新北市政府警察局中和分局扣押筆錄、扣
    押物品目錄表、贓物認領保管單、發票各1份、現場照片4張
    、好市多股份有限公司中和分公司110年11月11日函所附現
    場照片3張在卷可佐（偵卷第29至31、35、43、49至51頁，
    本院卷第69至75頁），且為被告所不爭執（本院卷第34至36
    頁），是此部分事實，首堪認定。
㈡、本案係好市多中和店商品保護人員乙○○於110年3月9日下午4
    時許在賣場巡視時，發現被告將本案鞋子連同鞋盒放在手推
    車上，另以海苔商品蓋住鞋盒，並將手伸進鞋盒內拉扯物品
    ，而察覺有異，即一路跟隨觀察，發現被告繼續在賣場挑選
    其他商品，並於同日下午5時7分許，逛至鞋區時，將自己鞋
    子脫下，將本案鞋子穿在腳上，並將自己鞋子放入其所攜帶
    之保冰袋內，嗣於同日下午5時9分許，前往結帳其他商品，
    而未結帳本案鞋子，即自該賣場結帳櫃台離開，乙○○遂立刻
    通報主管戊○○在櫃台外等候被告，戊○○即於被告離開結帳櫃
    台，並欲走出大門口時，攔下被告，及通知員警到場處理等
    節，業據證人乙○○於本院審理中證述：我是好市多中和店的
    商品保護人員，當天我在賣場巡視時發現被告將鞋盒放在推
    車上，並用海苔商品蓋住鞋盒，且將手伸入鞋盒裡面，因為
    我一直聽到鞋子摩擦鞋盒的聲音，我認為被告應該是在扯鞋
    子的吊牌或束繩，覺得被告很奇怪，所以一直跟著被告觀察
    他，並且拍照，被告接著繼續逛商場選購其他商品，直到下
    午5時7分許，被告逛到鞋區時，將本案鞋子穿上，並將自己
    鞋子放入他所攜帶的黑色保冷袋內，接著立刻於下午5時9分
    許前往結帳櫃台結帳，過程中我一直有向主管戊○○報備被告
    的情況，所以被告結帳時戊○○已經在櫃台外確認被告有無結
    帳本案鞋子，後來因為被告只有結帳其他商品，沒有結帳本
    案鞋子，所以主管戊○○等被告出大門攔下他，被告到櫃台外
    面後我就沒有在場，之後主管有請我寫簡要報告，我會記得
    當時的時間是因為我當下就有紀錄等語（本院卷第122至137
    頁），及證人戊○○於本院審理中證稱：當天乙○○有聯繫我，
    請我注意被告，所以被告到結帳櫃台時，我就在櫃台外面觀
    察，確認被告沒有結帳本案鞋子後，待被告走出大門時，我
    即上前詢問被告是否有未結帳的商品，並請被告與我一同回
    到賣場內等候員警到場處理；如果如被告所述只是想試穿鞋
    子，他應該也會將鞋盒一併帶著，但他結帳時並沒有看到鞋
    盒等語（本院卷第138至147頁）明確，且互核亦大致相符，
    並有證人乙○○所書寫觀察被告行徑之簡要報告（偵卷第47頁
    ）、證人乙○○案發時所拍攝之被告照片3張（本院卷第71至7
    5頁）存卷可參。審以前揭證人乙○○、戊○○均與被告素不相
    識，僅因經歷本案竊案發生經過而到庭作證，復經本院審理
    時告以其等偽證罪責並令具結後，方為前開證述，衡情難認
    其等有何背負偽證罪責風險而刻意虛捏或誣指被告之情，所
    證自堪予採信。是以前揭各情，應堪認定。
㈢、被告雖以前詞置辯，惟查，被告當日進入好市多中和店後，
    不僅能前往不同貨架挑選物品，並試穿本案鞋子，且知將部
    分商品結帳，可見其當時之精神狀態應屬清醒，況其於當日
    下午5時7分許將本案鞋子穿上，於相隔僅約2分鐘後即前往
    結帳櫃台，殊難想像其會忘記結帳本案鞋子；又衡諸常情，
    顧客於尚未結帳前，多會將商品放在手推車上或拿在手上避
    免引起誤會，且倘有試穿需求，亦會特別注意，並於結帳櫃
    台處主動取出結帳，或放回原位，況被告供稱：我將鞋盒留
    在原處是因為我只是想要試穿本案鞋子，沒有要買回家等語
    （本院卷第152至153頁），足見被告確知本案鞋子尚未完成
    結帳，且刻意將鞋盒放在原處，更無遺忘其當時穿著本案鞋
    子之理，益徵被告所述因忘記自己穿著本案鞋子而漏未結帳
    等語，並非實情，而觀諸被告此舉，顯係為避免其犯行因鞋
    盒較大過於顯眼，且有商品結帳條碼，結帳時可能遭人察知
    ，方將本案鞋子穿在自身，並將鞋盒遺留在原處等隱匿手法
    ，掩飾其犯行，以達竊盜本案鞋子之目的，其主觀上自有竊
    盜之犯意甚明。
㈣、綜上所述，被告所辯，要屬臨訟卸責之詞，不足採信，本案
    事證明確，被告犯行洵堪認定，應依法論科。
二、論罪科刑：
㈠、核被告所為，係犯刑法第320條第1項之竊盜罪。
㈡、爰審酌被告以不法方式獲取財物，侵害他人對於財物之管領
    權限，所為應予非難；並考量其所竊物品之價值，及所竊物
    品已經好市多中和店員工領回，有贓物認領保管單可參（偵
    卷第35頁），另被告於本案前，無其他經法院論罪科刑之紀
    錄，素行尚佳，有臺灣高等法院被告前案紀錄表可查（本院
    卷第9頁）；兼衡被告犯罪之動機、目的、手段、犯後態度
    ，及其於本院審理中自述之高職畢業之教育程度、目前從事
    網拍工作、經濟小康、家中有父親、太太、未成年子女之生
    活狀況（本院卷第156頁）等一切情狀，量處如主文所示之
    刑，並諭知易科罰金之折算標準。
㈢、按犯罪所得，屬於犯罪行為人者，沒收之；犯罪所得已實際
    合法發還被害人者，不予宣告沒收或追徵，刑法第38條之1
    第1項前段、第5項分別定有明文。經查，被告所竊得之本案
    鞋子已由好市多中和店員工領回，業如前述，爰不予宣告沒
    收之。
據上論結，應依刑事訴訟法第299條第1項前段，判決如主文。
本案經檢察官丁○○提起公訴，檢察官簡志祥到庭執行職務。
中　　華　　民　　國　　111 　年　　3 　　月　　7 　　日
                  刑事第十四庭  法  官  鄭琬薇
上列正本證明與原本無異。
如不服本判決，應於判決送達後20日內敘明上訴理由，向本院提
出上訴狀 (應附繕本) ，上訴於臺灣高等法院。其未敘述上訴理
由者，應於上訴期間屆滿後20日內向本院補提理由書「切勿逕送
上級法院」。
                                書記官  黃心瑋
中　　華　　民　　國　　111 　年　　3 　　月　　8 　　日
附錄本案論罪科刑之法條：
中華民國刑法第320條
意圖為自己或第三人不法之所有，而竊取他人之動產者，為竊盜
罪，處5年以下有期徒刑、拘役或50萬元以下罰金。
意圖為自己或第三人不法之利益，而竊佔他人之不動產者，依前
項之規定處斷。
前二項之未遂犯罰之。